---
title: "DMV Project"
author: "2501961022_Sharon Zefanya Setiawan"
date: '2022-07-15'
output: html_document
---

Attribute Information

1) id: unique identifier

2) gender: "Male", "Female" or "Other"

3) age: age of the patient

4) hypertension: 0 if the patient doesn't have hypertension, 1 if the patient has hypertension

5) heart_disease: 0 if the patient doesn't have any heart diseases, 1 if the patient has a heart disease

6) ever_married: "No" or "Yes"

7) work_type: "children", "Govt_jov", "Never_worked", "Private" or "Self-employed"

8) Residence_type: "Rural" or "Urban"

9) avg_glucose_level: average glucose level in blood

10) bmi: body mass index

11) smoking_status: "formerly smoked", "never smoked", "smokes" or "Unknown"*

12) stroke: 1 if the patient had a stroke or 0 if not

*Note: "Unknown" in smoking_status means that the information is unavailable for this patient


```{r}
getwd()
```

# 1. EXPLORATORY DATA ANALYSIS
```{r}
# load libraries
library(tidyverse)
library(dplyr)
library(ggcorrplot)
library(gridExtra)
library(caret)
library(Hmisc)
library(car)
library(ROCR)
library(rpart)
library(rpart.plot)
library(openintro)


# read data
strokedf = read_csv("StrokeData.csv", na = "N/A")

# overview
head(strokedf)
```

```{r}
# check records
dim(strokedf)
```

__PENJELASAN__

Terdapat 5110 data observasi dan 12 atribut

```{r}
# check variables
names(strokedf)
```

__PENJELASAN__

Data "id" tidak memiliki arti, sehingga boleh dibuang saat Data Preparation.

```{r}
# check data types
sapply(strokedf, class)
```

__PENJELASAN__

Terdapat 7 data numeric dan 5 data character.

```{r}
# convert char data types to factor
strokedf <- as.data.frame(unclass(strokedf), stringsAsFactors = TRUE)
sapply(strokedf, class)
```

__PENJELASAN__

Karena data yang bertipe character di atas termasuk data categorical, maka bisa diubah menjadi factor.

```{r}
# check unique values
sapply(strokedf, function(x) length(unique(x)))
```

__PENJELASAN__

- Total data unique di atribut "id" sama dengan total data observasi.
- "avg_glucose_level", "bmi", dan "age" memiliki data unique yang cukup banyak.
- Selain atribut yang telah disebutkan, semuanya memiliki sedikit data yang unique.

```{r}
# check each unique values in factor data types
lapply(strokedf, function(x) table(x[is.factor(x)==TRUE]))
```

__PENJELASAN__

- Variabel "other" pada atribut gender tidak dapat didefinisikan, sehingga datanya bisa dihapus saat Data Preparation
- Variabel "unknown" pada atribut smoking_status tidak dapat didefinisikan, namun datanya lebih dari 5% sehingga tidak bisa diignore

```{r}
# check duplicated data
sum(duplicated(strokedf))
```

__PENJELASAN__

Tidak ada data yang terduplikasi

```{r}
# check missing values
colSums(is.na(strokedf))
```

__PENJELASAN__

Terdapat 201 missing value pada atribut bmi

```{r}
# drop missing values
strokedf<- strokedf[!is.na(strokedf$bmi), ]
colSums(is.na(strokedf))
```

__PENJELASAN__

Tidak ada missing value pada dataset stroke


```{r}
# check descriptive statistics
BasicSummary <- function(strokedf, dgts = 3){

m <- ncol(strokedf)
varNames <- colnames(strokedf)
varType <- vector("character",m)
topLevel <- vector("character",m)
topCount <- vector("numeric",m)
missCount <- vector("numeric",m)
levels <- vector("numeric", m)

for (i in 1:m){
x <- strokedf[,i]
varType[i] <- class(strokedf)
xtab <- table(x, useNA = "ifany")
levels[i] <- length(xtab)
nums <- as.numeric(xtab)
maxnum <- max(nums)
topCount[i] <- maxnum
maxIndex <- which.max(nums)
lvls <- names(xtab)
topLevel[i] <- lvls[maxIndex]
missIndex <- which((is.na(x)) | (x == "") | (x == " "))
missCount[i] <- length(missIndex)
}
n <- nrow(strokedf)
topFrac <- round(topCount/n, digits = dgts)
missFrac <- round(missCount/n, digits = dgts)
## #
summaryFrame <- data.frame(variable = varNames, type = varType,
 levels = levels, topLevel = topLevel,
 topCount = topCount, topFrac = topFrac,
 missFreq = missCount, missFrac = missFrac)
 return(summaryFrame)
 }

BasicSummary(strokedf)
```

__PENJELASAN__

Modus terbanyak ada pada atribut "stroke" dengan variabel 0 dan total 4700 data, yang artinya banyak data orang yang tidak mengalami stroke. Sedangkan, modus paling sedikit adalah atribut "id" dengan total hanya 1 data karena setiap datanya tidak ada yang unique.

```{r}
# examining summary statistics
  ## compute mean
sapply(strokedf[, c(3, 9, 10)], mean)
```

__PENJELASAN__

Rata-rata pada "age" adalah 42.86537, pada "avg_glucose_level" adalah 105.30515, sedangkan pada "bmi" adalah 28.89324

```{r}
  ## compute quantile
sapply(strokedf[, c(3, 9, 10)], quantile)
```

__PENJELASAN__

Jarak dari setiap quantile yang paling tidak konsisten adalah bmi.

```{r}
# examine exploratory visualizations 
  # univariate analysis
plot1 <- ggplot(strokedf) + geom_histogram(aes(x=age), fill="hotpink3", col="white", binwidth=10) + labs(title="Everyone's Age", x='Age', y='Population')
plot2 <- ggplot(strokedf) + geom_histogram(aes(x=bmi), fill="indianred3", col="white", binwidth=5) + labs(title="BMI Data of People", x="BMI", y="Population")
plot3 <- ggplot(strokedf) + geom_bar(aes(x=smoking_status), fill="darkgray", col="white") + labs(title="Everyone's Smoking Status", x="Smoking Status", y="Population") + scale_x_discrete(guide = guide_axis(n.dodge = 2))
plot4 <- ggplot(strokedf) + geom_bar(aes(x=as.factor(stroke)), fill="skyblue3", col="white") + labs(title="Stroke Data of People", x="Stroke", y="Population")

grid.arrange(plot1, plot2, plot3, plot4, nrow=2)
```

__PENJELASAN__

Kebanyakan orang pada data berumur 50, dengan bmi kurang lebih 25, tidak merokok, dan tidak terkena penyakit stroke.

```{r}
# look for data anomalies
  ## qqPlot
qqPlot(strokedf$bmi)
```

__PENJELASAN__

qqPlot menunjukkan bahwa data merupakan right-skewed data, yang artinya datanya cenderung positif pada normal distribusi.

```{r}
# function
ThreeSigma <- function(x){
 mn <- mean(x, na.rm=TRUE)
 std <- sd(x, na.rm=TRUE)
 
 up <- mn + 3 * std
 down <- mn - 3 * std
 out <- list(up=up, down=down, mn=mn, std=std)
 return(out)
}

Hampel <- function(x){

 med <- median(x, na.rm = TRUE)
 mad <- mad(x, na.rm = TRUE)
 
 up <- med + 3 * mad
 down <- med - 3 * mad
 out <- list(up=up, down=down, med=med, mad=mad)
 return(out)
 }
   
BoxplotRule<- function(x){

 q1 <- quantile(x, na.rm=TRUE, probs=0.25, names=FALSE)
 q3 <- quantile(x, na.rm=TRUE, probs=0.75, names=FALSE)
 range <- q3 - q1
 
 up <- q1 + 1.5 * range
 down <- q1 - 1.5 * range
 out <- list(up=up, down=down, r=range)
 return(out)
} 

# plotting
par(mfrow=c(1,3))

s_bmi <- strokedf$bmi
ts <- ThreeSigma(s_bmi)
hi <- Hampel(s_bmi)
br <- BoxplotRule(s_bmi)

plot(s_bmi, main="Three Sigma Rule", ylab="BMI", col="paleturquoise3", ylim=c(-10, 100))
abline(h=hi$med, lty=2, col="blue") # mid
abline(h=ts$up, lty=3, lwd=3, col="red") # upper
abline(h=ts$down, lty=3, lwd=3, col="red") # lower

plot(s_bmi, main="Hampel Identifier", ylab="BMI", col="palevioletred3", ylim=c(-10, 100))
abline(h=hi$med, lty=2, col="blue") # mid
abline(h=hi$up, lty=3, lwd=3, col="red") # upper
abline(h=hi$down, lty=3, lwd=3, col="red") # lower

boxplot(s_bmi, main="Boxplot Rule", ylab="BMI", col="palegreen3", ylim=c(-10, 100))

# count
outTS <- abs(s_bmi - ts$mn) > 3 * ts$std
cat("Outliers Three Sigma Rule: ", sum(outTS), "\n")

outHI <- abs(s_bmi - hi$med) > 3 * hi$mad
cat("Outliers Hampel Identifier: ", sum(outHI), "\n")

outBP <- boxplot.stats(s_bmi)$out
cat("Outliers Boxplot Rule: ", length(outBP), "\n")
```

__PENJELASAN__

Hampel Identifier memiliki identifier paling baik karena tidak mendeteksi terlalu banyak maupun terlalu sedikit outlier.

```{r}
# look relations between key variables
  ## bivariate analysis
plot1 <- ggplot(strokedf, aes(x=as.factor(hypertension), fill=as.factor(stroke))) + geom_bar(position="fill") + labs(title="Hypertension vs Stroke", x="Hypertension", fill="Stroke") + scale_fill_manual(values=c("olivedrab4", "orange")) + theme(plot.title = element_text(size=10, face="bold"))

plot2 <- ggplot(strokedf, aes(x=as.factor(heart_disease), fill=as.factor(stroke))) + geom_bar(position="fill") + labs(title="Heart Disease vs Stroke", x="Heart Disease", fill="Stroke") +  scale_fill_manual(values=c("salmon4", "salmon3")) + theme(plot.title = element_text(size=10, face="bold"))

plot3 <- ggplot(strokedf, aes(x=Residence_type, fill=as.factor(stroke))) + geom_bar(position="fill") + labs(title="Residence Type vs Stroke", x="Residence Type", fill="Stroke") +  scale_fill_manual(values=c("peachpuff4", "peachpuff3")) + theme(plot.title = element_text(size=10, face="bold"))

plot4 <- ggplot(strokedf, aes(x=work_type, fill=as.factor(stroke))) + geom_bar(position="fill") + labs(title="Work Type vs Stroke", x="Work Type", fill="Stroke") +  scale_fill_manual(values=c("mediumpurple4", "mediumseagreen")) + scale_x_discrete(guide = guide_axis(angle=90)) + theme(plot.title = element_text(size=10, face="bold"))

plot5 <- ggplot(strokedf, aes(x=ever_married, fill=as.factor(stroke))) + geom_bar(position="fill") + labs(title="Married Type vs Stroke", x="Ever Married", fill="Stroke") +  scale_fill_manual(values=c("mediumblue", "mediumorchid")) + theme(plot.title = element_text(size=10, face="bold"))

plot6 <- ggplot(strokedf, aes(x=smoking_status, fill=as.factor(stroke))) + geom_bar(position="fill") + labs(title="Smoking Status vs Stroke", x="Smoking Status", fill="Stroke") +  scale_fill_manual(values=c("slateblue4", "slategray")) + scale_x_discrete(guide = guide_axis(angle=90)) + theme(plot.title = element_text(size=10, face="bold"))

grid.arrange(plot1, plot2, plot3, plot4, plot5, plot6, ncol=3)
```

__PENJELASAN__

- Orang yang memiliki hipertensi tinggi lebih rawan terkena stroke dibanding yang tidak hipertensi
- Orang yang memiliki penyakit jantung lebih memungkinkan untuk terkena stroke dibandingkan yang tidak memiliki penyakit jantung
- Tidak ada perbedaan antara orang yang tinggal di pedesaan dan perkotaan
- Anak-anak dan orang-orang yang tidak bekerja jarang yang terkena stroke, sedangkan jika mereka bekerja sebagai wiraswasta, mereka lebih rawan terkena stroke
- Orang-orang yang pernah menikah lebih rentan terkena stroke dibandingkan yang belom menikah
- Orang-orang yang dulunya pernah merokok ataupun yang masih merokok lebih memungkinkan untuk terkena stroke dibangingkan yang belum pernah merokok.

```{r}
  ## multivariate analysis
ggplot(strokedf, aes(x=as.factor(stroke), y=avg_glucose_level)) + geom_jitter(aes(color=gender), width=.2) + labs(title="Relationship Between Stroke and Average Glucose Level by Gender", x="Stroke", y="Glucose Level (avg)") +  scale_color_manual(values=c("Female" = "mediumvioletred", "Male" = "midnightblue", "Other" = "mediumspringgreen")) + theme(plot.title = element_text(face="bold"))
```

__PENJELASAN__

Rata-rata orang-orang dengan jenis kelamin pria maupun wanita kurang lebih sama-sama bisa terkena stroke. Namun, orang-orang dengan average glucose level sekitar 125-175 lebih kurang berpeluang untuk terkena stroke, entah itu pria ataupun wanita.

```{r}
# check correlation
strokenum <- strokedf[c(3, 9, 10, 12)]
numcorr <- cor(strokenum, use="everything", method="spearman")
ggcorrplot(numcorr, lab=TRUE) + labs(title="Correlation Between Numerical Variables")
```

__PENJELASAN__

- Tidak ada hubungan yang kuat antara variabel stroke dengan variabel numerik lainnya
- Hubungan yang paling kuat adalah antara "stroke" dan "age"
- Hubungan antarvariabel independen yang paling kuat adalah "bmi" dan "age"

```{r}
# check normality
hist.data.frame(strokenum)
```

__PENJELASAN__

- "age" tidak berdistribusi normal
- "avg_glucose_level" sedikit menyerupai bell curve dan cenderung memiliki kemiringan ke kanan
- "bmi" berdistribusi normal dan memiliki kemiringan positif

```{r}
# check linearity
plot(strokenum)
```

__PENJELASAN__

Tidak ada korelasi yang baik antara setiap variabel. 

# 2. DATA PREPARATION
```{r}
# remove id, gender, residence type
strokeData <- subset(strokedf, select = c(-1, -2, -8))
head(strokeData)
```

```{r}
dim(strokeData)
```

```{r}
# split data into training and validation
set.seed(1)
val_idx <- createDataPartition(strokedf$stroke, p=0.8, list=FALSE)
validation <- strokeData[-val_idx,] 
train <- strokeData[val_idx,] 

# check dimension
cat("Training Set: ", dim(train), "\n")
cat("Testing Set: ", dim(validation), "\n")
```

___Based on the results of data preparation, what are the most important features on your dataset? Why?___
The stroke itself is the quality that matters most, in my opinion. It seems to reason that we cannot forecast what influences stroke the most if there is no stroke feature (predictor).

# 3. MODELLING
```{r}
fit1 <- glm(stroke ~.,family = binomial(link = "logit"), data = train)
summary(fit1)
```

__PENJELASAN__

Korelasi yang kuat ada pada "age" dan "avg_glucose_level"

```{r}
fit2 <- glm(stroke ~ age + avg_glucose_level, family = binomial(link = "logit"), data = train)
summary(fit2)
```

__PENJELASAN__

Model terbaik adalah fit2 karena semua independen variabelnya memiliki korelasi kuat dengan variabel dependen (stroke). Namun, residual deviance masih perlu dipertimbangkan karena valuenya lebih besar daripada fit1.

```{r}
# evaluation
predictionlogistic <- predict(fit2, validation, type ="response")
eval <- prediction(predictionlogistic, validation$stroke)
prf <- performance(eval, measure = "tpr", x.measure = "fpr")
plot(prf)
```

__PENJELASAN__

Meskipun TPR masih mendekati 1 dan FPR hampir mendekati 0, hasil plot kurang terlihat stabil. Namun, dapat dikatakan modelling masih bisa dipertimbangkan dan cukup baik.

```{r}
# check auc score
auc <- performance(eval, measure = "auc")
auc <- auc@y.values[[1]]
auc
```

__PENJELASAN__

Hasil AUC Score mendekati 1, dimana artinya modelling sudah cukup baik.

```{r}
# check accuracy
result <- ifelse(predictionlogistic > 0.5, 1, 0)
misclassificationError <- mean(result!=validation$stroke)
print(paste("Accuracy: ", 1-misclassificationError))
```

__PENJELASAN__

Hasil accuracy dengan AUC sedikit berbeda, namun perbedaan tidak terlalu jauh, sehingga model masih tergolong cukup baik.

```{r}
# decision tree model
set.seed(1)
val_idx2 <- createDataPartition(strokedf$stroke, p=0.8, list=FALSE)
validationDT <- strokeData[-val_idx2,] 
trainDT <- strokeData[val_idx2,] 

# check dimension
cat("Training Set: ", dim(trainDT), "\n")
cat("Testing Set: ", dim(validationDT), "\n")
```
```{r}
modelDT <- rpart(stroke ~., data = trainDT, method = "class", cp = 0.001)
modelDT
```

```{r}
rpart.plot(modelDT)
```

__PENJELASAN__

- Ada 8 variabel yang berpengaruh, salah satunya adalah "age" (root)
- Jika umur seseorang kurang dari 65, maka probabilty terkena stroke adalah 84%
- Jika umur seseorang diantara 68-79 dengan rata-rata gula darah kurang dari 127 dan sudah pernah menikah, maka kemungkinan terkena stroke adalah 8%
- Jika umur seseorang diantara 68-79 dengan rata-rata gula darah kurang dari 127, belum pernah menikah, dan memiliki bmi lebih dari sama dengan 25, maka kemungkinan terkena stroke adalah 1% 
- Jika umur seseorang diantara 68-79 dengan rata-rata gula darah kurang dari 127, belum pernah menikah, dan memiliki bmi kurang dari 25, maka orang tersebut tidak memiliki kemungkinan untuk terkena stroke (probability = 0%)

```{r}
modelDT$variable.importance
```

__PENJELASAN__

Ada 8 yariabel yang berpengaruh, yaitu umur, rata-rata gula darah, bmi, hipertensi, tipe pekerjaan, status merokok, penyakit jantung, riwayat menikah.

```{r}
# confusion matrix
predictionDT <- predict(modelDT, validationDT, type = "class")
cfm <- table(predictionDT, validationDT$stroke)
cfm
```

__PENJELASAN__

- True Positive = 4
- False Negative = 38 (error)
- True Negative = 925
- False Positive = 14 (error)

```{r}
# accuracy
acc = sum(diag(cfm))/sum(cfm)
acc
```

__PENJELASAN__

Ketepatan akurasi data dari model adalah 0.94

```{r}
# misclassification accuracy
msac = 1-acc
msac
```

__PENJELASAN__

Perkiraan error pada model adalah 0.05

```{r}
# model's overall accuracy (percentage)
print(paste0("Accuracy: ", signif(acc*100, digits=3), "%"))

# model's misclassification accuracy (percentage)
print(paste0("Misclassification Accuracy: ", signif(msac*100, digits=2), "%"))
```

__KESIMPULAN__

Dengan tingkat accuracy yang terlalu tinggi dan misclassifiation accuracy sebesar 5%, saya akan mencoba mencari tahu lebih dalam lagi apakah model benar-benar akurat. Oleh karena itu, saya mendeploy project ini dengan tujuan agar masyarakat dapat memvalidasi dan meningkatkan hasil project ini. Terlebih, model fit2 memiliki residual deviance yang lebih tinggi dibandingkan fit1. Padahal, dengan residual deviance yang semakin rendah, artinya model semakin baik.
